【裁判字號】    98,易,2592
【裁判日期】    981112
【裁判案由】    毒品危害防制條例
【裁判全文】
臺灣臺北地方法院刑事判決              98年度易字第2592號
公  訴  人  臺灣臺北地方法院檢察署檢察官
被      告  甲○○
上列被告因毒品危害防制條例案件，經檢察官提起公訴（98年度
毒偵字第2366號），本院判決如下：
    主  文
甲○○施用第二級毒品，處有期徒刑肆月，如易科罰金，以新臺
幣壹仟元折算壹日。扣案之吸食器貳組均沒收。
    事  實
一、甲○○前於民國89年間，因施用毒品案件，經臺灣士林地方
    法院以89年度毒聲字第733 號裁定送觀察、勒戒後，認無繼
    續施用毒品之傾向，經臺灣士林地方法院檢察署檢察官以89
    年度毒偵字第1025號不起訴處分確定。又於同年因施用毒品
    案件，經本院以89年度毒聲字第1415號裁定送觀察、勒戒後
    ，認有繼續施用毒品傾向，復經本院以89年度毒聲字第2002
    號裁定令入戒治處所施以強制戒治，並聲請簡易判決處刑，
    於90年3月21日戒治完畢出所，並經本院以90年度易字第588
    號判處有期徒刑5 月確定，而於91年5 月6 日執行完畢（未
    構成累犯）。仍不知悔改，復基於施用第二級毒品之犯意，
    98年8 月4 日為警採尿前回溯96小時內某時，在臺北市○○
    路342 巷47號1 樓公司之廁所內，以將第二級毒品甲基安非
    他命放入吸食器內以火燒烤產生煙霧後吸用煙霧之方式，施
    用第二級毒品安非他命1 次，嗣於同日下午3 時30分許，在
    臺北市○○區○○路342 巷74號1 樓，經警前往上開住處搜
    索，並扣得其所有供施用上開毒品所用之吸食器2 組，警方
    並採集其尿液送驗而查獲上情。
二、案經臺北市政府警察局中山分局報告臺灣臺北地方法院檢察
    署檢察官偵查後起訴。
    理  由
壹、程序方面
    按「被告以外之人於審判外之言詞或書面陳述，除法律有規
    定者外，不得作為證據」，刑事訴訟法第159 條第1 項定有
    明文，此即學理上所稱「傳聞證據排除法則」。依上開法律
    規定，傳聞證據原則上固無證據能力，但如法律別有規定者
    ，即例外認有證據能力。本件卷附之臺灣尖端先進生技醫藥
    股份有限公司98年8 月12日濫用藥物檢驗報告（見98年度毒
    偵字第2366號偵查卷第69頁），係上開公司依檢察機關概括
    授權囑託執行鑑定職務所出具之書面鑑定報告，依刑事訴訟
    法第159 條第1 項及同法第208 條第1 項準用同法第206 條
    第1 項之規定，係屬傳聞法則之例外，自均得作為證據。
貳、實體方面：
  一、認定事實部分：
      訊據被告甲○○對於前揭犯罪事實均坦承不諱，本院復審
      酌：
    (一)查被告前因施用毒品案件，而有如前揭犯罪事實欄所載經
      送觀察勒戒、強制戒治及執行完畢釋放之紀錄，且有如前
      揭犯罪事實欄所載之論罪科刑之紀錄，此有臺灣高等法院
      被告前案紀錄表1 份在卷可按。是以被告於涉本案之前，
      業曾因施用毒品案件，經送前揭觀察勒戒、強制戒治，且
      被告於前揭觀察勒戒執行完畢釋放後之5 年內，多次犯施
      用毒品罪，自應依法追訴審判甚明。
    (二)次查，經警將自被告處所採之尿液送驗結果，係呈甲基安
      非他命陽性反應，此有警方所採尿液之檢體委驗單、臺灣
      尖端先進生技醫藥股份有限公司於98年8 月12日出具之濫
      用藥物檢驗報告各1 份在卷可稽（見前揭偵查卷第69、70
      頁），復有扣案之吸食器2 組可憑。查以，酵素免疫分析
      法屬免疫學分析原理，當其他藥物化學結構相近才可能引
      起偽陽性；氣相層析質譜儀法則係目前確認藥物篩檢結果
      時最常採用之確認方法，在良好的操作條件下，以氣相層
      析質譜儀作藥物及其代謝物之定性及定量分析，幾乎不會
      有偽陽性反應產生，行政院衛生署管制藥品管理局92年6
      月20日管檢字第0920004713號函函述甚明，是本件上開檢
      驗報告結果，應屬精確而堪採信。且依文獻Clark's Isol
      ation and Identification of Drugs 第三版之記述：施
      用甲基安非他命後24小時內，約有施用劑量之百分之七十
      由尿中排出，經人體可代謝出甲基安非他命原態及其代謝
      物安非他命，依據JonathanM.等人2002年文獻報導，以5
      名測試者於4 週內分4 次使用，每次施用甲基安非他命20
      mg劑量後，收集其尿液並以250ng/ml為閾值時，其最長檢
      出時間為96小時（行政院衛生署管制藥品管理局93年7 月
      22日管檢字第0930006615號函參照）。準此而論，被告之
      尿液經以氣相層析質譜儀分析法檢驗，既係呈甲基安非他
      命陽性反應，顯見被告應有在前揭犯罪時間施用第二級毒
      品甲基安非他命之行為甚明。
    (三)綜上所述，被告前曾犯有施用毒品，經送前揭觀察勒戒及
      強制戒治，而屬於前揭觀察勒戒執行完畢釋放後，5 年內
      多次犯施用毒品罪之情形，本件事證明確，被告犯行應堪
      認定。
  二、論罪科刑：
    (一)查甲基安非他命係屬毒品危害防制條例第2 條第2 項第2
      款所規定之第二級毒品，核被告所為，係犯毒品危害防制
      條例第10條第2 項施用第二級毒品罪。被告持有毒品，復
      進而施用，其持有毒品之低度行為，為施用毒品之高度行
      為所吸收，均不另論罪。
    (二)本院審酌被告施用毒品，足以戕害其身心，滋生其他犯罪
      ，惡化治安，嚴重損及公益，且被告前曾犯有施用毒品，
      復經觀察勒戒及強制戒治執行完畢，其竟再為本件施用毒
      品犯行，顯見其不思悔改，自我控制能力亦顯不佳；惟另
      考量被告於犯後已能坦承犯行，而其施用毒品之行為於本
      質上係屬自我戕害行為，反社會性之程度應屬較低，兼衡
      其之犯罪動機、目的、智識程度非高及其家庭經濟狀況等
      一切情狀，酌情量處如主文所示之刑，並諭知易科罰金之
      折算標準，以資懲儆。又扣案之吸食器2 組，係被告所有
      ，且係被告供本件施用毒品所用，業據被告於本院審理時
      供明在卷，爰依刑法第38條第1項第2款規定，均併予宣告
      沒收。至於扣案之手機1 支，並無證據足認與本案犯罪事
      實有關連性，又非違禁物，爰不予宣告沒收，併此敘明。
據上論斷，應依刑事訴訟法第299 條第1 項前段，毒品危害防制
條例第10條第2 項，刑法第11條、第41條第1 項前段、第38條第
1 項第2 款，判決如主文。
本案經檢察官高維駿到庭執行職務。
中    華    民    國    98    年    11    月    12    日
                  刑事第七庭    審判長法  官  林庚棟
                                      法  官  林勇如
                                      法  官  章曉文
以上正本證明與原本無異。
如不服本判決應於收受送達後10日內向本院提出上訴書狀，並應
敘述具體理由；其未敘述上訴理由者，應於上訴期間屆滿後20日
內向本院補提理由書（均須按他造當事人之人數附繕）「切勿逕
送上級法院」。
                                      書記官  林義盛
中    華    民    國    98    年    11    月    12    日
附錄本判決論罪科刑之法條：
毒品危害防制條例第10條
施用第一級毒品者，處6 月以上5 年以下有期徒刑。
施用第二級毒品者，處3 年以下有期徒刑。


司法院資訊處製作；財團法人民間司法改革基金會備份。
